【裁判字號】    99,審訴,1330
【裁判日期】    990531
【裁判案由】    毒品危害防制條例
【裁判全文】
臺灣高雄地方法院刑事判決            99年度審訴字第1330號
公  訴  人  臺灣高雄地方法院檢察署檢察官
被      告  甲○○
上列被告因毒品危害防制條例案件，經檢察官提起公訴（99年度
毒偵字第690 號），被告於準備程序中就被訴事實為有罪之陳述
，經本院告知簡式審判程序之旨，並聽取被告與公訴人之意見後
，本院合議庭裁定由受命法官獨任進行簡式審判程序，判決如下
：
    主  文
甲○○施用第一級毒品，累犯，處有期徒刑壹年；又持有第一級
毒品，累犯，處有期徒刑肆月。扣案之海洛因壹包（驗前淨重零
點捌玖捌公克，驗餘淨重零點捌捌捌公克，另含包裝袋）沒收銷
燬之。應執行有期徒刑壹年貳月。扣案之海洛因壹包（驗前淨重
零點捌玖捌公克，驗餘淨重零點捌捌捌公克，另含包裝袋）沒收
銷燬之。
    事實及理由
一、犯罪事實：
  (一)甲○○前於民國88年間，因施用毒品案件，經本院裁定送觀
    察、勒戒後，認無繼續施用毒品之傾向，於88年2 月2 日執
    行完畢出監，並經臺灣高雄地方法院檢察署檢察官為不起訴
    處分確定；復於上開觀察、勒戒執行完畢後5 年內之88年間
    ，再犯施用毒品案件，經本院以88年度毒聲字第3286號裁定
    觀察、勒戒後，因無繼續施用毒品之傾向，於88年6 月17日
    執行完畢出監，並經臺灣高雄地方法院檢察署檢察官為不起
    訴處分確定。復又於93年、94年間因施用毒品案件，分別經
    本院以93年度訴字第3448號判決處有期徒刑11月確定、臺灣
    高等法院高雄分院以94年度上訴字第1768號判決處有期徒刑
    1 年4 月確定；另於93年、94年間分別因搶奪、竊盜等案件
    ，經本院以93年度訴字第3098號判決處有期徒刑10月確定、
    94年度簡上緝字第5 號判決有期徒刑1 年6 月確定；上開各
    罪嗣經分別減刑、合併定應執行刑或接續執行，於97年2 月
    1 日縮刑期滿執行完畢。
  (二)詎其仍不知悔改並戒絕毒癮，復基於施用第一級毒品海洛因
    之犯意，於99年1 月27日下午4 時許，在其位於高雄市○○
    區○○街25巷8 號13樓之1 住處內，以注射方式施用第一級
    毒品海洛因1 次。又基於持有第一級毒品海洛因之犯意，於
    同日下午5 時35分許，在高雄市○○區○○路1478號劉鈞翔
    （另案偵辦）住處，向劉鈞翔以新臺幣1000元之價格，購入
    第一級毒品海洛因1 包，而予以持有之。嗣於同日下午6 時
    40分許，在上開地點前，為警盤查，當場查扣上開未及施用
    之海洛因1 小包（驗前淨重0.898 公克，驗餘淨重0.888 公
    克），並經同意採集其尿液送驗，檢驗結果確呈嗎啡、可待
    因陽性反應，而知悉上情。
二、證據：
    上開犯罪事實，有下列證據可資證明：
  (一)高雄市立凱旋醫院99年2 月25日濫用藥物尿液檢驗報告、高
    雄市政府警察局刑警大隊偵6 隊偵辦毒品案尿液採證代碼對
    照表各1 份。
  (二)高雄市立凱旋醫院99年2 月8 日濫用藥物成品檢驗鑑定書1份
    、扣案之海洛因1 包（重量如主文所示）。
  (三)被告之自白。
三、論罪：
  (一)被告前經送觀察、勒戒執行完畢後5 年內，再犯施用毒品案
    件，其再犯本件施用毒品行為，自與毒品危害防制條例第20
    條第3 項「五年後再犯」之情形有別，是檢察官逕行起訴，
    即無不合，先予敘明。
  (二)海洛因為毒品危害防制條例第2 條第2 項第1 款規定之第一
    級毒品，核被告上開所為，分別係犯毒品危害防制條例第10
    條第1 項之施用第一級毒品罪及同條例第11條第1 項持有第
    一級毒品罪。檢察官雖未於起訴書所犯法條欄引用毒品危害
    防制條例第11條第1 項之條文，惟已於起訴書犯罪事實欄載
    明被告持有第一級毒品經查獲之事實，並經本院於準備程序
    、審判程序中補充被告另涉犯持有第一級毒品罪嫌，有本院
    之準備程序筆錄、審判筆錄等在卷足憑，則該部分既在起訴
    範圍內，本院自應予以審理，附此敘明。就被告施用第一級
    毒品海洛因前所持有之第一級毒品部分，其持有之低度行為
    應為施用之高度行為所吸收，不另論罪。被告所犯上開2 罪
    ，犯意各別，行為互殊，觸犯構成要件不同，應予分論併罰
    。又被告前有如犯罪事實欄所述經判處有期徒刑並執行完畢
    之情形，此有臺灣高等法院被告前案紀錄表在卷可佐，其於
    徒刑執行完畢5 年之內故意再犯本件有期徒刑以上之罪，皆
    為累犯，應依法加重其刑。
四、科刑：
  (一)爰審酌被告施用毒品之行為不僅戕害自身身心健康，亦間接
    影響社會治安，被告前經觀察、勒戒後，仍未能戒斷毒癮，
    復又多次再犯毒品案件，且有違反麻醉藥品管理條例、搶奪
    、竊盜等多項前科及執行紀錄，有其本院院內索引卡紀錄表
    報表及前揭臺灣高等法院被告前案紀錄表在卷可稽，顯見其
    對毒品之依賴情形非輕，且平日素行非佳，並考量被告犯後
    坦承犯行等一切情狀，分別量處如主文所示之刑，並定應執
    行刑，以資懲儆。
  (二)扣案白色粉末1 包（驗前淨重0.898 公克，驗後淨重0.888
    公克），確屬第一級毒品海洛因無訛，此有前揭高雄市立凱
    旋醫院濫用藥物成品檢驗鑑定書1 紙在卷可稽，而裝盛該第
    一級毒品海洛因之包裝袋，其中亦含有無法析離之第一級毒
    品海洛因，均應依毒品危害防制條例第18條第1 項前段規定
    諭知沒收銷燬之。至鑑驗耗用之毒品既已滅失，自無庸宣告
    沒收銷燬。
據上論斷，應依刑事訴訟法第273 條之1 第1 項、第284 條之1
、第299 條第1 項前段，毒品危害防制條例第10條第1 項、第11
條第1 項、第18條第1 項前段，刑法第11條、第47條第1 項、第
51條第5 款，判決如主文。
本案經檢察官乙○○到庭執行職務。
中    華    民    國    99    年    5     月    31    日
                  刑事第十庭  法  官    呂明燕
以上正本證明與原本無異。
如不服本判決應於收受本判決後10日內向本院提出上訴書狀，並
應敘述具體理由，如未敘述上訴理由者，應於上訴期間屆滿後20
日內補提理由書狀於本院（均須按他造當事人之人數附繕本）「
切勿逕送上級法院」。
中    華    民    國    99    年    5     月    31    日
                              書記官    張琇晴
附錄本判決論罪科刑之法條：
毒品危害防制條例第10條第1項
施用第一級毒品者，處六月以上五年以下有期徒刑。
毒品危害防制條例第11條第1項
持有第一級毒品者，處 3 年以下有期徒刑、拘役或新臺幣 5 萬
元以下罰金。

司法院資訊處製作；財團法人民間司法改革基金會備份。
